【裁判字號】    97,上訴,4571
【裁判日期】    971006
【裁判案由】    毒品危害防制條例
【裁判全文】
臺灣高等法院刑事判決                97年度上訴字第4571號
上  訴  人
即  被  告  甲○○
上列上訴人因毒品危害防制條例案件，不服臺灣新竹地方法院97
年度訴字第543號，中華民國97年7月21日第一審判決（起訴案號
：臺灣新竹地方法院檢察署96年度毒偵字第1291號），提起上訴
，本院判決如下：
    主  文
上訴駁回。
    事  實
一、甲○○前於民國93年間因竊盜、偽造文書等案件，經原審法
    院以93年度訴字第201號判決判處有期徒刑8月、5月，應執
    行有期徒刑1年確定；復於94年間因施用毒品案件，經原審
    法院以94年度竹簡字第777號判決判處有期徒刑5月確定；另
    因竊盜案件，經原審法院以94年度易字第286號判決判處有
    期徒刑9月確定；上開2罪，嗣經原審法院以95年度聲字第4
    號裁定定應執行有期徒刑1年1月確定；經接續執行，於95年
    12月28日假釋交付保護管束，於96年6月2日假釋期滿未經撤
    銷，以已執行完畢論。
二、詎仍不思悔改，另行基於施用第一級毒品海洛因及第二級毒
    品安非他命之犯意，分別於(1)96年8月23日晚上8時10分許為
    警採尿時起往前回溯各26小時、96小時內之某時，在不詳處
    所，分別以將第一級毒品海洛因放入香菸內，第二級毒品安
    非他命放入吸食器內燒烤後吸食煙霧之方式，分別施用第一
    級毒品海洛因、第二級毒品安非他命各1次；(2)96年9月21日
    晚上6時58分許為警採尿時起往前回溯96小時內之某時，在
    不詳處所，以將第二級毒品安非他命放入吸食器內燒烤後吸
    食煙霧之方式，施用第二級毒品安非他命1次；(3)97年4月18
    日晚上10時19分許為警採尿時起往前回溯各26小時、96小時
    內之某時，在不詳處所，分別以將第一級毒品海洛因放入香
    菸內，第二級毒品安非他命放入吸食器內燒烤後吸食煙霧之
    方式，分別施用第一級毒品海洛因、第二級毒品安非他命各
    1次。嗣為警分別於(1)96年8月23日晚上7時20分許，在新竹
    市○○路484號前查獲，並扣得第一級毒品海洛因3包（合計
    淨重0.25公克）、第二級毒品安非他命4包（合計毛重1.6公
    克）；(2)96年9月21日下午4時30分許，在桃園縣龍潭鄉○道
    ○號○路南向72公里處（扣得案外人蔡龍珠所有之第一級毒
    品海洛因1包、第二級毒品安非他命4包）；(3)97年4月18日
    晚上9時45分許，在新竹市○○路218號前查獲，而查知上情
    。
三、案經新竹市警察局第一分局及第二分局、國道公路警察局第
    六警察隊報請臺灣新竹地方法院檢察署檢察官偵查起訴。
    理  由
一、依刑事訴訟法第三百五十條、第三百六十一條、第三百六十
    二條、第三百六十七條規定，不服地方法院之第一審判決而
    上訴者，須提出上訴書狀，並應敘述具體理由，為上訴必備
    之程式；其所提出之書狀未敘述上訴理由，或僅曾以言詞陳
    述上訴理由者，均應於上訴期間屆滿後二十日內補提理由書
    於第一審法院。第一審法院經形式審查，認逾期未補提上訴
    理由者，應定期間先命補正；逾期未補正者，為上訴不合法
    律上之程式，應以裁定駁回。倘已提出上訴理由，但所提非
    屬具體理由者，則由第二審法院以上訴不合法律上之程式，
    判決駁回。而所謂具體理由，必係依據卷內既有訴訟資料或
    提出新事證，指摘或表明第一審判決有何採證認事、用法或
    量刑等足以影響判決本旨之不當或違法，而構成應予撤銷之
    具體事由，始克當之（例如：依憑證據法則具體指出所採證
    據何以不具證據能力，或依憑卷證資料，明確指出所為證據
    證明力之判斷如何違背經驗、論理法則）；倘僅泛言原判決
    認定事實錯誤、違背法令、量刑失之過重或輕縱，而未依上
    揭意旨指出具體事由，或形式上雖已指出具體事由，然該事
    由縱使屬實，亦不足以認為原判決有何不當或違法者（例如
    ：對不具有調查必要性之證據，法院未依聲請調查亦未說明
    理由，或援用證據不當，但除去該證據仍應為同一事實之認
    定），皆難謂係具體理由，俾與第二審上訴制度旨在請求第
    二審法院撤銷、變更第一審不當或違法之判決，以實現個案
    救濟之立法目的相契合，此有最高法院九十七年台上字第八
    九二號判決意旨可參照。
二、本件被告提起上訴，未具理由，經原審命補正上訴理由後，
    提出上訴理由狀載：施用毒品係病患，不應科以刑罰，且被
    告多次施用應為連續犯，請輕判以維人權等語，並未依據卷
    內既有訴訟資料或提出新事證，指摘或表明第一審判決有何
    採證認事、用法或量刑等足以影響判決本旨之不當或違法，
    而構成應予撤銷之具體事由，揆諸上開法條規定及最高法院
    判決意旨，難認上訴合法，應予駁回。爰不經言詞辯論，依
    刑事訴訟法第三百六十七條前段、第三百七十二條規定，判
    決如主文。
中    華    民    國    97    年    10    月    6     日
                  刑事第十八庭審判長法  官  吳鴻章
                                    法  官  陳健順
                                    法  官  周政達
以上正本證明與原本無異。
施用第一級毒品部分，如不服本判決，應於收受送達後十日內向
本院提出上訴書狀，其未敘述上訴之理由者並得於提起上訴後十
日內向本院補提理由書（均須按他造當事人之人數附繕本）。
施用第二級毒品部分，不得上訴。
                                    書記官  莊昭樹
中    華    民    國    97    年    10    月    6     日


司法院資訊處製作；財團法人民間司法改革基金會備份。
